

Juan peñalba

Desarrollador Frontend

■ juantandill23@gmail.com 📞 +54 2494367662 👂 Tandil, Buenos Aires

Perfil

Hola! Soy Juan, estudiante de Ingeniería en Sistemas en Tandil, Buenos Aires, y Desarrollador Frontend freelance. Tengo experiencia creando sitios web utilizando tecnologías como HTML, CSS, JavaScript, TypeScript, React, Astro y Tailwind CSS, aplicando metodologías ágiles y utilizando herramientas como Git, Figma y Vercel. Me apasiona el diseño y la de idea de crear soluciones digitales que solucionan problematicas cotidianas. Mi enfoque es mejorar la experiencia del usuario a travez de la optimizacion y la innovacion continua.

Experiencia

Desarrollador Frontend

abr 2024 - jun 2024

Mamparas esmeralda, Tandil, Provincia de Buenos Aires, Argentina Me encargue del diseño y desarrollo del sitio web para Mamparas Esmeralda, donde lideré la planificación del proyecto y realicé el diseño personalizado del sitio. Utilicé Astro para el desarrollo, optimicé tanto el SEO como el rendimiento de la web, y añadí secciones para mostrar productos y promociones.

Estudiante

mar 2023 - dic 2023

Practicas Profesionales, Provincia de Buenos Aires, Argentina Colabore en el desarrollo de un catalogo de oferta educativa utilizando Next js, Tailwind CSS, Typescript, Node js, Express y leaflet, contribuyendo en el diseño y desarrollo del sitio.

Formación

Ingeniera en sistemas

mar 2024 - actualmente

Universidad Nacional del Centro de la Provincia de Buenos Aires

Tecnicatura, Programación informática, aplicaciones específicas

mar 2020 - dic 2023

ESCUELA TECNICA Nº2 ING. FELIPE SENILLOSA

Formación enfocada en el desarrollo de web optimizadas, con especialización en tecnologías como HTML, CSS, JavaScript y React. Aprendí a desarrollar proyectos desde cero, planificando cada etapa, desde el diseño y desarrollo hasta su implementación. Como parte de mi formación, creé una web de entrenamiento orientada a la gestión de rutinas, utilizando React, Tailwind CSS y Node.js.

Datos personales

Nacionalidad Argentina

Sitio web juanpenalba.vercel.app

LinkedIn linkedin.com/in/juanpeñalba-0025b6246

Competencias

HTML

CSS

Javascript

Typescript

Astro

React

Tailwind CSS

Figma

Git

Github

Java